【裁判字號】    94,交易,152
【裁判日期】    950117
【裁判案由】    過失傷害
【裁判全文】
臺灣板橋地方法院刑事判決             94年度交易字第152號
公  訴  人  臺灣板橋地方法院檢察署檢察官
被      告  甲○○
上列被告因過失傷害案件，經檢察官聲請簡易判決處刑（94年度
偵字第327 號），本院認不宜以簡易判決處刑，改適用通常程序
，判決如下：
    主  文
甲○○無罪。
    理  由
一、公訴意旨略稱：被告甲○○於民國93年7 月4 日13時40分許
    ，駕駛車牌號碼H5-5220 號自用小客車，甫自華中橋中和端
    下橋，沿臺北縣中和市○○路外側車道，往中山路方向直行
    ，當時之天候、路況皆良好，其原應注意車前狀況及兩車併
    行之間隔，隨時採取必要安全措施，而依當時情形又無不能
    注意之情事，竟疏於注意，同向騎乘車牌號碼JA9-365 號機
    車之告訴人乙○○，剛由同路747 號前路邊起步，適駛入外
    側車道左側標線邊緣，而在華中橋頭景平路745 號前，自小
    客車右後車門與機車左側擦撞，致告訴人乙○○倒地受有左
    肩擦傷5X4 公分、左下肢擦傷5X5 公分、左足踝及足背擦傷
    8X5 分及左髖挫傷等傷害，因認被告涉犯刑法第284 條第1
    項之過失傷害罪嫌。
二、公訴意旨認被告甲○○涉有前開罪嫌，係以：上揭犯罪事實
    ，業據告訴人乙○○於警詢、偵查及審判中證述綦詳，並有
    卷附道路交通事故現場圖、道路交通事故調查報告表（一）
    、（二）、告訴人診斷證明書、現場及車損照片十幀可證等
    情為其主要論據。訊據被告甲○○坦承於上揭時間駕車行經
    上揭地點，其自小客車右後車門與機車發生擦撞之事實，惟
    堅決否認有何過失傷害犯行，辯稱：伊是在正常行駛時速保
    持三十公里，是聽到撞擊聲才知道伊的小客車被撞到，伊下
    車看到有一部機車倒在旁邊，就打一一九報警等語。
三、經查，本件車禍發生地點，是在中和市○○路之外側車道，
    乃是被告正常行駛之車道上，而被告所駕駛之H5-5220 號自
    用小客車係右後車門處與告訴人機車左側發生擦撞，此有卷
    附之道路交通事故現場圖及現場照片可稽，則被告在正常行
    駛之車道上駕車時，所發生其小客車右後車門與告訴人機車
    擦撞之事實，應不能遽認係肇因其有疏未注意車前狀況及兩
    車併行間隔之過失情事。依告訴人乙○○於本院審理時到庭
    證述之情節，其係自道路邊緣（現場之行人穿越道附近）騎
    往中間車道（即上開外側車道），其機車已駛入上開外側車
    道且與景平路平行，平行沿著景平路約一、二公尺，是剛平
    行就被被告之自用小客車撞到等情；又依卷附現場照片所示
    告訴人機車倒地後之刮地痕，確就在現場之行人穿越道旁，
    與行人穿越道相當接近（見偵查卷第21頁），從而，本件車
    禍擦撞應是在告訴人機車甫駛入上開外側車道後隨即發生，
    則兩車併行之時間、距離極為短暫，擦撞之發生又是在被告
    所駕駛自用小客車之右後車門處，乃是在被告所在駕駛座之
    右後方，被告當時既是在正常行駛之車道上駕車前行，並無
    任何證據證明其當時駕車有何突然偏左或偏右之不當駕駛行
    為，實難責令被告應負疏未注意兩車併行間隔或未車前狀況
    之過失責任。本件車禍經送請鑑定肇事責任及覆議結果，亦
    均認「一、乙○○駕駛普通重型機車，路邊起駛進入車道，
    未讓車道上行駛之車輛先行，為肇事原因。二、甲○○駕駛
    自用小客車無肇事因素」，有臺灣省臺北縣區車輛行車事故
    鑑定委員會94年年6 月8 日北縣鑑字第940534號鑑定意見書
    及臺灣省車輛行車事故覆議鑑定委員會94年10月13日府覆議
    字第0940100638號函各一件在卷可參。此外，復查無其他積
    極證據足資證明被告有公訴意旨所指之過失傷害犯行，既不
    能證明被告犯罪，爰依法諭知無罪之判決。
據上論斷，應依刑事訴訟法第452 條、第301 條第1 項，判決如
主文。
本案經檢察官黃仙宜到庭執行職務。
中    華    民    國    95    年    1     月    17    日
                    交通法庭  審判長法  官  戴嘉清
                                    法  官  林晏鵬
                                    法  官  陳信旗
以上正本證明與原本無異
如不服本判決應於送達後10日內向本院提出上訴狀
                                    書記官  許千士
中    華    民    國    95    年    1     月    17    日


司法院資訊處製作；財團法人民間司法改革基金會備份。
